# 求助陈版：为上市设立平台公司，资产注入及过渡期涉税问题

提问人：bingyu7958 时间：2013-01-06 09:33:22
某集团公司将主要业务剥离成立新子公司。但是由于种种原因，人员、资产并未及时随着业务一起转到新公司。在这种情况下，出现了集团公司代发平台公司人员（人员劳动关系未到子公司）人工费用、固定资产租赁等交易。请问陈版： 1 、这两项交易产生营业税纳税义务吗？ 2 、假设以后资产注入新公司，要交企业所得税吗？能否适用特殊性重组税收处理？

回答人：chenyiwei
1 、固定资产租赁交易应属于营业税应税项目。 2 、后续资产注入时，如果符合财税[2009]59号第五条、第六条第（三）项规定条件的，可以申请采用特殊性税务处理，但应按照国家税务总局公告 2010 年第 4 号的规定办理备案。 3 、无论税务、法律上如何处理，在会计处理中，新公司都应当关注资产的完整性。如果相关资产产生的收益均在新公司入帐，则相关的成本、费用等也应确认为新公司的成本、费用。对于目前支付给集团公司的租金，在后续相关资产注入新公司后，新公司编制合并日之前的合并报表时，需把相关的租金支出在合并报表层面调整为直接冲减权益。（因为在合并报表层面需视同资产在报告期初即已取得，并在取得后计提折旧，此时同时将折旧和租金计入成本费用就会有重复；同时，既已取得资产，就不应再支付租金，所以前期支付的租金在合并报表层面只能理解为对所有者的分配。）